臺灣基隆地方法院刑事判決　　　　　　　　96年度易字第19號
公　訴　人　臺灣基隆地方法院檢察署檢察官
被　　　告　丙○○
上列被告因竊盜案件，經檢察官提起公訴（95年度偵字第1862號）
，本院判決如下：
    主  文
丙○○共同攜帶兇器，毀越安全設備竊盜，處有期徒刑捌月。
    事  實
一、丙○○與己○○（己○○涉案部分，應由檢察官另行偵辦）
    ，基於共同意圖為自己不法所有之犯意聯絡，於民國95年2
    月6 日下午某時，由己○○以行動電話連絡丙○○共同前往
    位於基隆市○○區○○路48巷119號之2層樓透天厝，由丙○○攜帶對於人之生命、身體構成威脅，足堪為兇器之類似起
    子之不明尖銳器具（未扣案），自磚頭砌成之矮牆處攀爬至
    上址2 樓陽台，破壞設於該處之鋁門喇叭鎖，並打破喇叭鎖
    上方之玻璃窗後侵入上址，竊取乙○○○所有及其女兒林憶
    萍所有交由乙○○○保管之金項鍊18條、金手鍊6 條、金戒
    子25只價值共約新臺幣（下同）38萬元、乙○○○受託保管
    之內有2千元現金之紅包1個、乙○○○所有大約3 千元左右
    之紙鈔數張及大約1千元左右之10元紀念幣、50 元銅幣數個
    、乙○○○之子林文賢所有價值約4萬元之筆記型電腦1台及
    內有金額不詳之硬幣撲滿1 個等物（起訴書誤載為柯林彩鳳
    所有）。案經乙○○○之配偶甲○○於同日下午5 時許下班
    返家時發現而報警，嗣經基隆市警察局鑑識課警務人員於同
    日下午7時許至現場勘查採證，於案發地點2樓陽台側邊的遮
    雨棚塑膠水管旁之白鐵上採得丙○○之指紋3 枚，循線追查
    ，始查悉上情。
二、案經基隆市警察局第一分局報告臺灣基隆地方法院檢察官偵
    查起訴。
    理  由
甲、證據能力部分：
一、按被告以外之人於審判外之言詞或書面陳述，除法律有規定
    者外，不得作為證據，刑事訴訟法第159條第1項固定有明文
    。惟被告以外之人於審判外之陳述，雖不符第159條之1至第
    159條之4之規定，而經當事人於審判程序同意作為證據，法
    院審酌該言詞陳述或書面陳述作成時之情況，認為適當者，
    亦得為證據；當事人、代理人或辯護人於法院調查證據時，
    知有第159條第1項不得為證據之情形，而未於言詞辯論終結
    前聲明異議者，視為有前項之同意，同法第159條之5定有明
    文。查本案於本院準備程序時，被告就本院下列所引被告以
    外之人於審判外之言詞或書面陳述均同意作為證據，且迄至
    本院審理調查證據時亦未爭執上開證據之證據能力，本院審
    酌該等言詞陳述或書面陳述作成時之情況，並無非法取得等
    不適當之情形，且經本院於審判期日依法進行證據之調查、
    辯論，被告於訴訟上之程序權，已受保障，依刑事訴訟法第
    159條之5之規定，自有證據能力。
二、本案所涉之書證：遭竊物品清單、內政部警政署刑事警察局
    鑑定書、雙向通聯紀錄、行動電話使用人基本資料、遠傳公
    司回覆函、基隆市警察局第一分局95年度6月7日基警一分偵
    字第0950105520號函及查訪報告表、基隆市警察局第一分局
    95年6月23日基警一分偵字第0950106515 號函及現場勘察報
    告等，經審酌其作成或取得之情形，均與法律規定無違，兼
    以本院亦已踐行適法之證據調查程序，予被告、檢察官閱覽
    暨表示意見之機會，檢察官、被告迄至本院審理調查證據時
    均亦未爭執上開書證之證據能力，且該等書證與檢察官主張
    之事實「被告毀越門扇竊盜」有關聯性，是上揭證據資料，
    自亦有證據能力，得為本案之證據。
乙、實體部分：
一、訊據被告丙○○固不否認確有於接獲己○○之電話後於上開
    時、地未經許可侵入證人乙○○○及甲○○位於基隆市○○
    區○○路48巷119號住處之2樓陽台之事實，惟矢口否認有何
    加重竊盜犯行，並辯稱：當天伊本來在家裡，係己○○中午
    12 點多將近1點時打行動電話給伊，跟伊說他們家附近有一
    個鬼鬼祟祟的人，問伊有沒有空，要不要幫忙抓小偷，伊始
    於1 個鐘頭後騎機車至萬善祠（廟）那邊停車，並打電話給
    證人己○○，後至證人己○○位於基隆市○○路48巷120 號
    3樓住處，2 人分持木棍、裝飾用尚未開封之刀子下樓，且為
    了要抓小偷，證人己○○因手受傷不敢爬，叫伊1 個人進去
    ，當伊爬到2 樓陽台正要爬上屋頂遮雨棚時，小偷即從另一
    邊屋頂跳下來，己○○在下面為了去追小偷跌了一跤，伊慢
    慢下來就循著己○○的聲音跟在後面跑著追小偷，但沒抓到
    小偷等語。惟查：
  (一)被告於警詢中供稱：「當天中午我朋友己○○打電話給我說
    發現一個小偷，要我過去幫忙，我到了以後己○○告訴我說
    那個小偷在基隆市○○路48巷119 號屋內，我要爬進去抓小
    偷，爬到1樓和2樓中間有一個遮雨棚，己○○就叫我下來，
    在外面等，看到小偷出來我們就追，後來沒追到我就回家了
    。」（詳1862號偵查卷第5頁）；於偵查中供稱：「．．．
    我是先爬進去，蔡回家拿棍子並在外面等我．．．」、「（
    問：當天你與蔡某到何處，在何時分手？）我到蔡某家，約
    下午2時30 分左右我就離開了。」、「（問：你事後找到己○○，你們兩人都在做什麼？）都在獅球路己○○阿媽的雜
    貨店，我中午12點多去那邊，我們兩人一直待到下午2、3點
    。」（詳1862號偵查卷第37、39、73頁）；於本院準備程序
    時供稱：「我只記得是農曆年過完沒多久，中午11、12時左
    右己○○打我的手機0000000000號，先問我最近在做什麼事
    ，並跟我恭賀新年，問我要不要去他獅球路的家聊天，我告
    訴他晚一點再去，後來隔了約半個鐘頭己○○打第二通電話
    給我也是打我的上開手機，跟我說他們家附近有發現小偷，
    叫我過去幫忙抓小偷，我告訴他叫他自己直接抓幹嘛叫我過
    去，他告訴我怕他1個人抓不住，我等到下午將近1點左右才
    騎機車去他家，騎了約20幾分鐘才到他家，到他家快2 點，
    到他家後他家樓下1 樓是他阿媽開的雜貨店，他在店門口等
    我，我到的時候就看到他了，我沒有進去他阿媽開的雜貨店
    內，我將機車停在附近的廟旁廣場，己○○就找我上去小偷
    爬進去的住戶家裡，該住戶是1、2樓建築，剛開始我在1 樓
    喊『出來，不要走』都沒有動靜，己○○就找我一起爬窗戶
    進去，當時己○○手受傷不敢爬，叫我1 個人進去，我爬到
    陽台的時候，小偷就從另一邊跑出來，我就下來並和己○○
    撿拾路邊的木棒，一邊喊『不要走』一邊追，後來還是被小
    偷跑掉，當天下雨我穿皮鞋差點滑倒，己○○好像沒有跌倒
    。己○○的阿媽耳朵有重聽，是後來小偷跑掉才出來看，但
    是己○○的姑姑在我們在追小偷的時候有出來看，附近鄰居
    有一些上了年紀的婦人出來看，我當時沒有報警，己○○也
    沒有報警，其他的人有無報警我不知道。後來我就跟己○○
    在雜貨店門口聊天，聊了快1 個小時，約3、4點才離開己○○家。」、「（問：有無進去己○○家或己○○親屬家中？
    ）沒有，我都是在外面。」、「（問：你爬上2 樓陽台抓小
    偷時，有無看到小偷？）當時沒有，後來才看到小偷跑掉的
    背影。」、「（問：有無跟小偷對話？沒有，我看到他要跑
    掉時，只有對他喊『不要走』。」、「（問：有無問小偷是
    不是這邊的人？）我還沒爬上樓前，有在樓下對著屋內的小
    偷喊話說『你是不是住這裡，不是的話出來』，小偷有對我
    說『對我住這裡』。」（詳本院準備程序筆錄第3-4 頁）；
    於本院審理時供稱：「當天我本來在家裡，己○○中午12點
    多將近1點時打行動電話給我，他跟我說他們家附近有1個鬼
    鬼祟祟的人，他有下去買東西，才注意到那1個人，那1個人
    不是社區的人，年紀約20幾歲年輕人，打電話問我有沒有空
    ，問我要不要去幫忙抓小偷，我說晚一點因為我正在看電視
    連續劇，我看完連續劇後大概2 點多才到，從我接到己○○
    的電話到我出門時約1個鐘頭了，我騎機車騎到萬善祠（廟
    ）那邊停車，我到時打電話給己○○，己○○有下來到廟那
    邊，我們一起到己○○祖母開的雜貨店那邊，己○○叫我不
    要出聲音，後來己○○要回家拿棍子，我有跟他回家拿棍子
    ，我有拿1支棍子是己○○拿給我的，己○○拿1支裝飾用的
    刀子尚未開封，我們兩人在他家窗戶那邊注意那個人，後來
    我上廁所，聽到己○○說那個小偷可能已經跑進人家家裡，
    叫我一起下去，我就陪他下樓，但我不知道小偷跑到哪一家
    ，因為那邊有兩條路，我走一條路，己○○走另一條路，我
    們兩個人在附近繞，後來我有看到那個小偷在人家家裡，我
    就出聲問『你是不是住在這邊』，小偷回答『是我就是住這
    裡』」，我就跟他講說『最好是住在這邊，出來』，小偷不
    出來直接從人家窗戶跑出來，跑到屋頂上，為了要抓小偷，
    己○○在下面，我爬上去，我要爬到2 樓才能上屋頂，當我
    爬到2 樓陽台正要爬上屋頂遮雨棚時，小偷就從另一邊屋頂
    跳下來，己○○在下面為了去追他跌了一跤，我慢慢下來就
    跟著己○○的聲音跟在後面跑著追。」、「（問：小偷手上
    有無拿東西？）小偷身上有側背一個黑色的背包，穿白色的
    上衣，有一條紅色條紋，黑色的褲子，ＰＵＭＡ白色的球鞋
    ，皮膚黑黑的，身高比我矮一點。」、「（問：己○○有無
    爬上去？）沒有，只有我爬上去。」、「己○○講說我們趴
    在被害人家陽台看小偷在破壞喇叭鎖，這是不可能的，不如
    我們就不要抓小偷，我們是在己○○家的3 樓陽台看小偷，
    而且現場門牌號碼我也不清楚，一開始我是用跑的追小偷，
    因己○○跌倒，我才去騎機車追小偷，我最早拿的是己○○
    拿給我的棍子，我覺得不好用把它丟掉，另外拿1 把他家的
    拖把實心的棍子。」等情（詳本院96年3月29 日審判筆錄第
    12-14 頁），除被告自己本身偵查、本院準備程序及本院理
    中所為有關接完證人己○○之電話後何時至案發現場？至現
    場時是證人己○○在雜貨店店門口等他，還是他打電話給證
    人己○○，證人己○○到萬善祠找他？追捕小偷時所持之木
    棍係在路邊撿拾還是在證人己○○家中拿取？追捕小偷過程
    中己○○有無跌倒? 當日究係在下午2點多還是下午3、4 點
    離開證人己○○家? 等節，前後已供述不一外，且與證人己○○於偵查中之證述「．．．所以我就打電話找丙○○，丙○○約10分鐘到，我們就在鄰居的圍牆上埋伏．．．」、「
    （問：失竊那一家，竊賊進入多久？）進入10 分鐘，而且
    他出來之後，我跟丙○○追他追到山下，但沒有追到。」（
    詳1862號偵查卷第114、117頁）；於本院審理中證述：（問
    ：95年2月6日獅球路48巷119 號遭竊事情你何時知道？）我
    不知道119 號何時遭竊，有一天下午幾點不確定，我抓小偷
    當天有看到有一位穿不知道何顏色連身工作服的男子在我家
    120號3樓對面2 樓（即119號2樓），拿手電筒不曉得在照什
    麼，我就在想是不是他們家遭小偷，隔天我祖母告訴我119
    號遭小偷。」、「（問：被告丙○○為什麼會來跟你一起抓
    小偷？）是我打電話通知他的。」、「（問：被告丙○○抓
    小偷的整個過程你都有看到嗎？）有。」、「（問：請詳述
    被告丙○○抓小偷的過程？）被告丙○○騎機車來，因為我
    們那裡機車進不來，他機車停在外面，停在哪裡我不知道，
    他從路口走進來，我當時在我家門口的陽台，我先叫他先到
    我家3樓，我就在我家室內看，因為窗戶只有1個，他一直問
    我哪一個，那個小偷沒有辦法進去48巷115號3樓（路邊的1
    樓），那個小偷就爬不曉得門牌號碼的矮牆（就是本案被害
    人家），小偷徒手從矮牆爬上，我沒有看到小偷進去，我就
    回房間拿武士刀，我出來時小偷已經在2 樓陽台，後來我就
    跟被告丙○○下樓，我跟被告丙○○就從119 號左手邊的矮
    牆上，等小偷進去，當時小偷正在弄2 樓陽台門的喇叭鎖，
    小偷沒有進去，小偷後來爬到116號我表哥家，從我表哥家2
    樓的陽台水塔旁爬進去，我確定小偷進去了，我想一前一後
    被告丙○○看前門，我看後門，小偷好像搜刮差不多了要從
    陽台出來，看到被告丙○○站在前門，結果被告丙○○問他
    『你住在這邊嗎』，小偷還說『對，我住這邊』，後來小偷
    把落地窗關起來要從後門走，當時我拿武士刀在後門等，小
    偷看到我拿刀子又把後門關起來，後來小偷不知道從陽台哪
    一處跑掉，後來我才知道小偷是從115號2樓弄破側面玻璃窗
    跑出來，跳下來1 樓，後來我拿刀子追，後來被告丙○○去
    發動機車騎機車跟著我追，追到我姑姑戊○○家往下方向，
    我沒有追到小偷還跌了一跤。」、「我們兩人都有爬到陽台
    邊，我沒有爬進去陽台裡面，被告丙○○有無爬進去2 樓陽
    台我不確定。」等情節（詳本院審判筆錄第8-11頁），除了
    係證人己○○打電話給被告、被告騎機車到案發現場、被告
    有爬上獅球路48巷119號2樓陽台及2 人有追捕小偷乙節所述
    相符外，其餘就被告接完己○○電話係隔20幾分鐘，還是1
    個鐘頭後始騎機車至案發現場？被告到了案發現場後證人己○○有無先至萬善祠與被告碰面？兩人有無先至證人己○○
    祖母蔡阿金所開設之雜貨店? 當日發現之小偷是穿著連身工
    作服，還是穿著白色上衣黑色褲子？是被告1人爬至2樓陽台
    ，還是與證人己○○兩人一起攀爬至磚頭所砌之矮牆處埋伏
    ？小偷有無在2 樓陽台所設之鋁門處破壞喇叭鎖？等重要情
    節，兩人所述歧異甚大。
  (二)又證人己○○於偵查中證稱：「（問：你們追捕小偷，還有
    誰看到？）鄰居、奶奶。」（詳上開偵查卷第115 頁）、被
    告於本院準備程序中亦供稱：「己○○的阿媽耳朵重聽，是
    後來小偷跑掉才出來看，附近鄰居有一些上了年紀的婦人出
    來看」、「附近的鄰居都說該間屋主人不在，我有跟附近的
    鄰居說最好去報警。」（詳本院準備程序筆錄第3-4 頁），
    然據基隆市警察局第一分局偵查佐滕兆財於本院審理時證稱
    ：「我全部問了3、4個人，我是在蔡阿金的雜貨店詢問在那
    邊聊天的鄰居，蔡阿金與其他鄰居都說沒有看到抓小偷的事
    情，我的查訪報告就只有做蔡阿金，其他鄰居的部分我就沒
    寫。」（詳本院審理筆錄第18頁），並有該局95年6月7日基
    警一分偵字第05950105520 號函及查訪報告表附於偵查卷內
    可稽，且證人蔡阿金亦於偵查中到庭結證稱：「我沒有看到
    ．．．」等語（詳1862卷偵查卷第127 頁），是被告及證人
    己○○上開所述顯不實在。另證人即己○○之姑姑戊○○於
    偵查中先證稱：「（問：那天你為何會知道？）我去看我母
    親蔡阿金，她坐在獅球路115 號裡面」，後證稱：「當時我
    在108巷萬善祠。108號是我家，114號是隔壁鄰居，115號是
    蔡阿金住處」等語（詳1862 號偵查卷第126頁）。復於本院
    審理時到庭結證稱：「（問：95年2月6日獅球路48巷119 號
    有發生竊盜案件你是否知道？）我不知道。後改稱知道，是
    聽鄰居說的。」、「（問：甲○○跟乙○○○在95年2月6日
    有遭竊之事你是否知道？）後來才聽鄰居說的。」、「我當
    天下午在108號我家1樓門前，我站在門外面，有看到己○○
    拿1根木棒，從萬善祠那裡往109號方向衝下去，己○○衝下
    來時在廟前跌了一跤，我問他為什麼跑那麼快，他說他要追
    小偷，過了不久116號有遭小偷，但116號沒有報案，116 號
    遭小偷與己○○追小偷是同一天，當天好像是『農曆過年前
    』。」、「（問：你當天有無看到被告丙○○？）沒有看到
    他，我也不認識他。」、「（問：你於何時才知道獅球路48
    巷119 號遭小偷的事？）隔了好幾天聽鄰居說才知道。」、
    「（問：116 號李泰宏金牌被偷是誰跟你講的？）看到己○○追小偷當天李泰宏的祖母跟我說神明桌神像的金牌被拔走
    。」、「（問：看到己○○追小偷那天，被告丙○○稱有跟
    你說過話是否有此事？）他沒有跟我講話。」等情（詳本院
    審理筆錄第4-7頁），是證人戊○○應係在其住家108號門口
    看到證人己○○持木棍奔跑在萬善祠前跌倒，且係116 號遭
    竊神像金牌那天。再參酌證人乙○○○於本院審理時之證稱
    ：「有聽說116號被偷1個金牌，大概『過年前』，誰偷的不
    知道。」、「有聽過鄰居講『過年前』己○○有追過小偷。
    」等情（詳本院審理筆錄第19-20 頁），益證證人戊○○看
    見己○○跌倒那天應係在『農曆年前』，至於96年2月6日基
    隆市○○路48巷119 號遭竊那天即『農曆年後』，並無人看
    見證人己○○或被告有在追捕小偷乙事，是證人己○○稱其
    有持木棍追捕小偷及因而跌倒乙事縱屬事實，亦應係在『農
    曆年前』即95年1月29 日前發生之事，核與『農曆年後』發
    生之本案無關。
　(三)再酌以被告於偵查中稱：己○○打電話給伊時，伊在『龍安
    街』；於本院準備程序中稱：中午11、12時左右己○○打伊
    的手機0000000000號，後來隔了約半個鐘頭己○○打第二通
    電話給伊，也是打伊上開手機；於本院審理時稱：當天伊本
    來在『家裡』，己○○中午12點多將近1 點時打行動電話給
    伊，伊『正在看連續劇』等語，然據被告持用之0000000000
    號手機之雙向通聯紀錄所載，96年2月6日12時34分19秒，被
    告接獲證人己○○以所持用之0000000000號手機撥打之電話
    ，其當時受話之基地台係在『基隆市○○路117巷35弄12-2
    號2 樓頂』，該通電話結束通話之時間係在12時36分44秒，
    此時被告受話之基地台係在『基隆市○○路37號頂樓』，短
    短2分25 秒左右時間，被告受話之基地台即由『基隆市○○
    路117巷35弄12-2號2樓頂』移動到『基隆市○○路37號頂樓
    』。證人己○○以上開手機撥打被告上開手機之第二通電話
    ，時間係在同日13時19分12秒，此時被告受話之基地台係在
   『基隆市○○街31巷36號5樓頂』，該通電話結束通話之時間
    係在13時19分26秒，此時被告受話之基地台係在『基隆市○○路117巷35弄12-2號2樓頂』，短短14秒左右間，被告受話
    之基地台又由『基隆市○○街31巷36號5 樓頂』移動至『基
    隆市○○路117巷35弄12-2號2樓頂。而證人己○○二通電話
    發話之基地台則均係在『基隆市○○路117 巷35弄12-2號2
    樓頂』等情，有遠傳電信股份有限公司及亞太行動寬頻檢送
    之0000000000號、0000000000號門號之聯雙向通聯在卷可稽
   （詳偵查卷第54、63頁），可證被告與證人己○○於96年2月
     6日以手機通話時，被告人應係處於『移動中』，並非被告
    所稱當時係在其龍安街家中睡覺及看連續劇，而證人己○○
    亦非係在獅球路家中。又被告另稱，伊到獅球路時有打電話
    給己○○，己○○有下來到廟那邊乙節，由上開被告與己○○各別持用之行動電話雙向通聯紀錄中均查無有被告所稱之
    此通電話紀錄。益證被告上開所辯，均非事實，不足採信。
  (四)繼之，據被告與證人己○○所稱，是證人己○○發現小偷要
    被告一起去抓小偷，何以被告於接獲證人己○○電話後未立
    即前往，反仍待在龍安街家中看連續劇（事實上被告人並不
    在龍安街家中，已如前述）約過了1 個多鐘頭後始前往？被
    告如何能堅信其於1 個多鐘頭後到達現場時，小偷仍在？又
    就證人己○○當庭所描繪之當天其與被告所攀爬之位置（詳
    18 62號偵查卷第165頁第2 張照片，紅原子筆劃圈處）觀之
    ，該位置實際上與2 樓陽台所設之鋁門位置相當近，若如證
    人己○○所言，小偷正在該處鋁門破壞喇叭鎖，則小偷不可
    能未發現在其身後之證人己○○及被告，況且證人己○○找
    被告來的主要目的係是要抓小偷，且證人己○○與被告手上
    亦均持有武士刀或木棍，證人己○○既已發現小偷在此處破
    壞鋁門喇叭鎖，此際正是將小偷予以捕捉之好時機，何須觀
    望小偷是否已進入屋內再行動手？正如被告於本院審理庭所
    述「己○○講說我們趴在被害人陽台看小偷在破壞喇叭鎖，
    這是不可能的，不如我們就不要抓小偷」。又證人己○○於
    偵查中稱：「（問：失竊那一家，竊賊進入多久？）進入10
    幾分鐘，．．．。」、於本院審理時稱：「．．．小偷後來
    爬到116號我表哥家，從我表哥家2樓的陽台水塔旁爬進去，
    我確定小偷進去了，我想一前一後被告丙○○看前門，我看
    後門，小偷好像搜刮差不多了要從陽台出來．．．，後來小
    偷不知道從陽台哪一處跑掉，後來我才知道小偷是從115號2
    樓弄破側面玻璃窗跑出來，跳下來1樓，．．．」等情，然1
    15號2樓，僅聽說有失竊1面神像金牌未報案與證人己○○所
    稱「進入10幾分鐘，搜刮差不多」之情節顯然不符外，亦未
    曾聽說115號有何玻璃窗被打破之事，反而是本案遭竊之119
    號2 樓鋁門之玻璃窗被打破，屋內失竊約價值35萬元之金飾
    、筆記型電腦及現金等物，且與被告辯稱其會在119號2樓陽
    台遮陽罩欄杆上留下指紋係因小偷爬到屋頂，伊為要上屋頂
    抓小偷之故不符，再次證明，證人己○○及被告所述抓小偷
    乙節，顯為2人事後試圖卸責所虛構。
  (五)此外復有基隆市警察局鑑識課警務員沈瑞坤、李秀珠、張耀
    中於96年2月6日下午7時許，至基隆市○○路48巷119號現場
    勘察，於2樓陽台遮陽罩欄杆上採獲3枚指紋，經內政部警政
    署刑事警察局以指紋電腦比對法、指紋特徵點比對法，經排
    除被害人指紋後，輸入電腦比對再由人工確認結果，依序與
    丙○○指紋卡之左環指、左中指、左環指指紋相符，有基隆
    市警察局第一分局95年6月23日基警一分偵字第0950106515
    號函及所附之鑑識課現場察報告、內政部警政署刑事警察局
    95年2月16日刑紋字第0950019811號鑑驗書在卷可憑。
  (六)綜上所述，被告與證人己○○上開所辯及所證，顯均係事後
    捏造虛構，試圖卸責，洵不足採。本案竊盜係被告與證人己○○（己○○涉案部分應由檢察官另行偵辦），基於共同犯
    意，由證人己○○以電話連絡被告至現場下手實施竊盜之事
    證已臻明確，被告犯行應堪認定。
二、論罪科刑：
  (一)按刑法第321條第1項第3 款之攜帶兇器竊盜罪，係以行為人
    攜帶兇器竊盜為其加重條件，此所謂兇器，其種類並無限制
    ，凡客觀上足對人之生命、身體、安全構成威脅，具有危險
    性之兇器均屬之，且祇須行竊時攜帶此種具有危險性之兇器
    為已足，並不以攜帶之初有行兇之意圖為必要。且同條項第
    2款之「門扇」專指門戶而言，而所謂「其他安全設備」，
    指門扇牆垣以外，依通常觀念足認防盜之一切設備而言，如
    門鎖、窗戶等，最高法院45年臺上字第1443號、55年臺上字
    第547號判例意旨可資參照。查就本案基隆市○○路48巷119
    號2樓陽台所設之鋁門遭破壞之痕跡觀之（詳偵查卷第169頁
    第2 張照片所示），被告應係持類似起子之不明尖銳器具，
    該不明尖銳器具倘持之朝人體揮戳，對人之生命、身體安全
    均足以構成威脅，屬具有危險性之兇器。又被告所破壞者係
    2 樓鋁門上之喇叭鎖及喇叭鎖上方之玻璃窗，業據證人甲○○於本院審理時證述明確（詳本院審理筆錄第21頁），自客
    觀以言，該鋁門上之喇叭鎖及玻璃窗既均有防閑之效用，核
    其性質，當屬刑法第321條第1項第2 款所指之「安全設備」
    無疑，是倘行為人藉毀壞喇叭鎖及喇叭鎖上方之玻璃窗方式
    以入室行竊，則其自應論以本條之毀越安全設備加重竊盜罪
    。
  (二)核被告所為，係犯刑法第321條第1項第3款、第2款之攜帶兇
    器，毀越安全設備加重竊盜罪。而公訴意旨雖漏未斟酌被告
    係攜帶兇器以毀越安全設備方式侵入，認被告係犯刑法第32
    1條第1項第2款之加重竊盜罪，容有未洽，應予更正，惟本
    院業經當庭告知被告所犯罪名，已予被告防禦之機會；且被
    告攜帶兇器與否，僅係加重條件有別，其社會基本事實無異
    ，尚無變更起訴法條之必要。又被告與證人己○○間有犯意
    聯絡及行為分擔，共同正犯，應依刑法第28條規定論以共同
    正犯（查被告行為後，修正後刑法第28條雖將舊法之「實施
    」修正為「實行」，其中「實施」一語，涵蓋陰謀、預備、
    著手及實行之概念在內，其範圍較廣；「實行」則著重於直
    接從事構成犯罪事實之行為，其範圍較狹；二者之意義及範
    圍固有不同，但本案被告與己○○係屬共同實行犯罪，故不
    論依修正前或或修正後刑法第28條規定，均應論以共同正犯
    ，對被告並無有利或不利之影響，亦即此部分法條文字修改
    ，與本案之共犯型態無涉，自無比較新舊法問題，應逕依修
    正後刑法第28條規定論以共同正犯，參見最高法院95年度臺
    上字第5589號判決。）。再被告所竊財物雖有乙○○○所有
    、保管、其子所有之物品等，因被告主觀上僅認為同一戶被
    害人之物品，僅成立一刑法第321條第1項第3款、第2款之加
    重竊盜罪，併此敘明。
  (三)爰審酌被告年輕力壯，不思以自己勞力獲取財物，竟攜帶兇
    器破壞他人安全設備、任意侵入他人住宅行竊，對於被害人
    免於恐懼之住居安寧與社會治安危害甚鉅，並造成被害人財
    產上重大損失，惡行非輕，暨其犯後否認犯行之態度等一切
    情狀，量處如主文所示之刑，以示懲儆。
  (四)至被告所攜帶類似起子之不明尖銳器具因未扣案，並無證據
    證明係犯罪行為人所有，為免將來執行困難，故不予宣告沒
    收。
三、證人己○○所涉本案共同加重竊盜之犯行，應由檢察官另行
    調查為妥適之處理，附此敘明。
四、據上論斷，應依刑事訴訟法第第299條第1項前段，刑法第32
    1條第1項第2款、第3款，判決如主文
本案經檢察官丁○○到庭執行職務。
中　　華　　民　　國　　96　　年　　4　　月　　4  　　日
                  刑事第四庭審判長法    官  鄭景文
                                  法    官  王美婷
                                  法    官  林淑鳳
以上正本證明與原本無異。
如不服本判決應於收受本判決後10日內向本院提出上訴書狀，其
未敘述上訴理由者，並得於提起上訴後10日內向本院補提理由書
狀（均須按他造當事人之人數附繕本。）「切勿逕送上級法院」
中　　華　　民　　國　　96　　年　　4　　月　　4　　日
                                  書 記 官  郭廷耀
附錄論罪法條：
中華民國刑法第321條第2、3款
（加重竊盜罪）
犯竊盜罪而有左列情形之一者，處 6 月以上、 5 年以下有期徒
刑：
二  毀越門扇、牆垣或其他安全設備而犯之者。
三  攜帶兇器而犯之者。
